【裁判字號】    99,上訴,541
【裁判日期】    990429
【裁判案由】    妨害性自主
【裁判全文】
臺灣高等法院刑事判決                 99年度上訴字第541號
上  訴  人  臺灣新竹地方法院檢察署檢察官
被      告  乙○○
指定辯護人  本院公設辯護人李廣澤
上列上訴人因被告妨害性自主案件，不服臺灣新竹地方法院98年
度訴字第195號，中華民國98年12月31日第一審判決（起訴案號
：臺灣新竹地方法院檢察署98年度偵字第611號），提起上訴，
本院判決如下：
    主  文
上訴駁回。                                                                
    理  由                                                                
一、本案經本院審理結果，認第一審判決對被告乙○○被訴犯刑
    法第221條第1項強制性交罪為無罪之諭知，核無不當，應予
    維持，並引用第一審判決書記載之證據及理由（如附件）。
二、檢察官上訴意旨以：(一)、按證人之陳述前後不符，或因記憶
    淡忘、或因事後迴護被告、或因其他事由所致，究竟何者可
    以採信，法院應本其自由心證斟酌何者與事實相符，以為取
    捨，非謂一有不符或矛盾，即應認其全部證言均為不可採信
    ，最高法院著有96年度臺上字第5870號判決可資參照。原審
    雖認依告訴人甲○歷次指述，就前往被告住所之原因係談論
    關於發送傳單涉及誹謗之問題，抑有關電話費糾紛事項、被
    告是否欲為第2次性交行為、告訴人甲○有無明確表明拒絕
    之意思、被告有無親吻得逞等情，供述前後已不一致，而不
    予採信其證詞而為有利於被告之認定，尚非全有理由。(二)、
    再甲○於案發後立即沖澡，被告對此亦不否認，則甲○倘欲
    誣陷被告，豈會將被告精液此重要證據沖洗滅失？且甲○當
    日返家後立即前往馬偕醫院驗傷，此亦為性侵害被害者之慣
    有反應，如依被告所言其與甲○當日係性交易，但完事後甲
    ○說不用錢云云，則甲○所求者既為金錢，怎會不向被告索
    取交易費用，反而逕行前往驗傷提告？另依被告所述，甲○
    直至地檢署開完庭後才向其請求賠償費用40萬元，足見甲○
    絕非出於金錢才誣指被告，否則甲○理應案發後立刻要求被
    告賠償。故甲○並無誣告被告動機。(三)、再甲○雖未提出其
    遭被告性侵害時身體有受傷之證據，惟刑法第221條強制性
    交罪，係以違反被害人意願之方式為強制性交行為，即成立
    本罪，至於行為人所用之方法是否已使被害人處於不能抗拒
    、難以抗拒或無從反抗之狀態，則與本罪之成立無關。本案
    甲○於歷次證述中均提及案發時因被告將其壓住，被告很重
    她推不動等語，是縱使甲○無全力反抗掙扎，但當時被告所
    為已違反甲○意願，至為明確，參以甲○所述被告插入其下
    體後1分鐘即射精起身，則因甲○反抗時間甚短，除陰道新
    傷外其身上無其他明顯傷勢，亦無違反常理。且甲○之陰道
    有二處新傷，是否出於強暴手段造成，此涉醫療專業判斷，
    原審竟未傳訊專業醫師到庭，逕為非出於強暴手段之判斷更
    屬無憑。(四)、至甲○於案發後雖與被告有多次電話聯絡，然
    依甲○於審理時所證稱係問被告是否要幫忙處理其與林翠麗
    間電話費糾紛之故，而甲○與林翠麗確有電話費糾紛存在，
    足見甲○所述，並非虛妄，尚難以此即認為甲○所指不可採
    信。(五)、被告對有無與甲○為性交行為一節，於警詢、偵查
    中所述並不相符。足見被告否認之動機並不存在，則被告既
    為清白，何以於警詢要否認案發當天與甲○有發生性關係？
    另被告如遭誣陷，必其與甲○間有糾葛存在，但對甲○為何
    指訴之動機，被告於警詢時供稱：因甲○是神經病，偵訊時
    改稱因甲○向其借錢遭拒，審理時於答辯狀又稱與甲○一向
    相處融洽，應是並無幫甲○處理電話費糾紛才被提告云云，
    陳述前後亦不一致。再者，原審雖認並非有和解意願者對於
    和解原因事件必是心虛之表現，然被告於事後一再要求甲○
    和解撤銷告訴，甚至帶同水果刀1把前往甲○住處要脅並出
    言恐嚇，業經臺灣新竹地方法院以98年度易字第195號判決
    被告應執行有期徒刑陸月，如被告確係無辜，何以要強逼甲
    ○撤銷告訴，甚至以不法手段為之？另被告於恐嚇當時甲○
    欲逃離現場之際，尚以抱住甲○身體，將其強行推回屋內方
    式妨害甲○自由離去之權利，此亦足見原審認「被告與甲○
    2 人身形相差不大，氣力不致過於懸殊」之看法，實和判決
    書所載2人相差23公斤之事實相違而有誤認，且益證甲○所
    述被強制性交時被告很重，無法推動之情節信而有徵。(六)、
    本件原審判決，認事用法既有違誤，為此提起上訴。請將原
    判決撤銷，更為適當合法之判決。
三、經查：被告固於97年11月16日14時多以後，在其住處與甲○
    發生性交行為一次，惟原審經調查，以二人原即熟識，當日
    亦係甲○主動以電話聯絡要至被告住處，二人即相約，由被
    告載甲○返回住處，其後並經由甲○同意而進行性交等各節
    ，及甲○於本案中對被告犯強制性交罪之指訴有諸多矛盾瑕
    疵可指，未達於通常一般人均不致於有所懷疑，而得確信為
    真實之程度，故以不能證明被告犯罪而為被告無罪之諭知，
    均已詳敘所憑之證據及認定之理由，檢察官猶執前詞上訴，
    指摘原審諭知被告無罪判決不當，非有理由，應予駁回。
據上論結，應依刑事訴訟法第373條、第368條，判決如主文。
本案經檢察官陳明光到庭執行職務。
中    華    民    國    99    年    4     月    29    日
                  刑事第四庭審判長法  官  陳筱珮      
                                  法  官  邱滋杉
                                  法  官  孫惠琳
以上正本證明與原本無異。
如不服本判決，應於收受送達後十日內向本院提出上訴書狀，其
未敘述上訴之理由者並得於提起上訴後十日內向本院補提理由書
（均須按他造當事人之人數附繕本）。「切勿逕送上級法院」。
                                  書記官  陶宇晨
中    華    民    國    99    年    4     月    29    日

司法院資訊處製作；財團法人民間司法改革基金會備份。
